臺灣高雄地方法院刑事判決　　　　　　　 94年度易字第612號
公　訴　人　臺灣高雄地方法院檢察署檢察官
被　　　告　乙○○　男　23歲.
　　　　　　丙○○　男　25歲.
上列被告等因竊盜案件，經檢察官提起公訴（93年度偵字第2358
8 號、24132 號，94年度偵字第556 號）及移送併辦（94年度偵
字第6945號），本院判決如下：
    主  文
乙○○連續意圖為自己不法之所有，攜帶兇器，毀越安全設備竊
盜，處有期徒刑壹年。
丙○○共同竊盜，處有期徒刑伍月，如易科罰金，以參佰元折算
壹日。
    事  實
一、乙○○基於意圖為自己不法之所有之概括犯意，於下述時、
    地連續為竊盜行為：
  (一)於民國93年11月19日13時許，搭乘由不知情之胞兄丙○○騎
    乘車牌號碼L55 —728 號重型機車，至高雄縣橋頭鄉○○路
    16 號 己○○經營之資源回收場，因丙○○另至他處買飲料
    ，乙○○見資源回收場圍牆內（共有二道圍牆，第一道為水
    泥矮牆、第二道為鋼構圍牆）堆置有廢鐵管，竟站在水泥矮
    牆上，伸手自鋼構圍牆縫隙處抽取牆內之廢鐵管35公斤，以
    此方式逾越牆垣而竊盜，嗣乙○○將竊得之廢鐵管35公斤置
    於上開重型機車踏板上，甫得手尚未離去時，即為己○○發
    現而報警查獲，並扣得上開廢鐵管（業經發還）。
  (二)復夥同意圖為自己不法之所有，與其有竊盜犯意聯絡之丙○○，於93年9 月24日凌晨3 時55分許，攜帶飼料袋，分騎車
    牌號碼為L55-728 、VYF-982 號之輕型機車各1 部，至位於
    高雄縣燕巢鄉○○村○○路1100號「洋洲鑄造工業股份有限
    公司」（下稱洋洲公司），將機車停放在洋洲公司廠房地下
    室門口，進入地下室內，將堆置在該地下室之水管接頭300
    公斤，裝入飼料袋內，合計共裝成10袋，以此方式竊取上開
    水管接頭，嗣乙○○、丙○○將其中8 袋搬運至地下室門口
    處，而正以手推車再搬運最後之2 袋時，戊○○會同據報而
    駕車趕至現場之警員丁○○進入廠區，乙○○、丙○○二人
    知悉事跡敗露，隨即棄置竊得之水管接頭及上開機車2 部逃
    逸。嗣於同日11時35分許，經丁○○警員依車牌號碼查詢結
    果通知乙○○、丙○○至岡山分局燕巢派出所接受詢問（尚
    未正式逮捕），乙○○、丙○○復以上廁所為由，趁隙逃逸
    ，然因戊○○業已指認確認為竊賊，警員因而知悉上情。
  (三)夥同意圖為自己不法之所有意圖，與其有竊盜犯意聯絡之蘇
    春升（業經檢察官另移送本院併案審理中），先於93年12月
    26 日11 時許，共乘未懸掛車牌號碼之重型機車，在高雄縣
    岡山鎮○○路485 巷1 號「皇益興業股份有限公司」（下稱
    皇益興業公司）大門前，共同徒手竊取該公司所有之水溝蓋
    1 塊（重125 公斤，價值新台幣3000元），得手後，即持往
    高雄縣岡山鎮○○路「銘茂資源回收場」，以新台幣600 元
    之代價，賣與不知情之業者謝麗珠。後於同日14時30分許，
    再至高雄縣岡山鎮○○路485 巷1 號前，竊取皇益興業公司
    所有同型水溝蓋1 塊，甫得手為警當場查獲，並扣得水溝蓋
    1 塊（業經發還）。
  (四)於94年3 月22日凌晨5 時許，騎乘車牌號碼L55-728 號機車
    至高雄縣梓官鄉○○段1008地號納骨宗祠處，以所攜帶客觀
    上具危險性而足為兇器之鐵剪1 支破壞納骨宗祠之安全設備
    鐵窗後，自窗口踰越侵入宗祠內，竊取價值2 萬元之白鐵材
    質門2 片、鋁門窗2 組得手，並置放在上開車牌號碼L55-72
    8 號機車後離去，嗣於同日5 時50分許，行經高雄縣梓官鄉
    ○○路225 之1 號，為巡邏員警發現可疑，經盤查後查獲，
    並扣得白鐵材質門2 片、鋁門窗2 組（業經發還）。
二、案經高雄縣政府警察局岡山分局報告臺灣高雄地方法院檢察
    署檢察官偵查起訴。
    理  由
一、證人己○○、戊○○於偵查中向檢察官所為證述，經查並無
    顯不可信之情況，依刑事訴訟法第159 條之1 第2 項規定，
    得作為證據，尚無疑義。又證人己○○、戊○○、甲○○、
    庚○○，證人謝麗珠、共犯蘇春升於警詢中之陳述，或未於
    審判中再為證述，或與審判中並無不符，雖不得依刑事訴訟
    法法第159 條之2 作為證據。惟按被告以外之人於審判外之
    陳述，雖不符前4 條之規定，而當事人或辯護人於法院調查
    證據時，知有不得作為證據之情形，而未於言詞辯論終結前
    聲明異議者，視為同意作為證據，法院審酌該言詞陳述作成
    時之情況，認為適當者，亦得為證據，刑事訴訟法法第159
    條之5 第2 項定有明文。上開證人之警詢筆錄，均經提示並
    告以要旨，且各經檢察官、及被告表示意見。已知上述筆錄
    乃傳聞證據，且均未對該筆錄內容異議，依法應視為同意其
    證據能力。本院再審酌上開筆錄作成時，並無不當取供等情
    形，認為適合作為本案之證據。
二、訊據被告乙○○坦承事實欄一(一)、(三)、(四)部分之竊盜犯行，
    然否認事實欄一(二)部分之竊盜犯行，辯稱：「我與丙○○確
    實有將機車放在洋洲鑄造工業股份有限公司，但我們並非去
    偷竊。我們只是將機車放在洋洲公司，然後再坐計程車去高
    雄。警察也認為沒有證據才會放我們回家」云云；被告丙○○否認有何事實欄一(二)之竊盜犯行，辯稱：「我與乙○○是
    因為綽號文仔之朋友約我們到高雄買毒品，才騎機車至洋洲
    公司，然後一起再坐計程車去高雄，但是回到該處車子已經
    被銬住了。」等語，然查：
  (一)被告乙○○事實欄一(一)、(三)、(四)竊盜部分，業據被告乙○○
    自白不諱，核與證人即被害人己○○、甲○○、庚○○，及
    證人謝麗珠證述情節、及共犯蘇春升供述情節相符，並有高
    雄縣橋頭鄉○○路16號現場照片共4 張，高雄縣岡山鎮○○
    路485 巷1號 現場及機車照片共6 張、高雄縣梓官鄉○○段
    1008地號納骨宗祠現場及機車照片共10張、贓物認領保管單
    共3 紙在卷可證。
  (二)事實欄一(二)竊盜部分，業據證人戊○○證述：「我在洋洲公
    司擔任經裡，之前因為工廠有東西失竊，所以我就計畫埋伏
    ，93年9 月24日凌晨3 時55分許案發當時我發現被告二人分
    騎二部機車有帶飼料袋，從工廠大門口進入，工廠大門晚上
    沒有關也沒有警衛，從入大門口至竊賊停車處約30公尺左右
    。機車停在工廠地下室一公尺前，兩人進入地下室，我立刻
    報警。警察一人開警車到場後，我與警員一起進入地下室要
    抓他們，但是他們已經逃走了，地下室有另一出口，他們從
    另外一個出口逃走，我與警察在地下室出口處有看到已經裝
    滿廢鐵的飼料袋7 、8 袋，另外還有2 袋還放在手推車上。
    手推車不知是何人所有。當天我沒有看到竊賊有帶手推車進
    入。我有特別注意，我可以確認竊賊就是在庭被告二人。我
    當時是在工廠門口埋伏，門口處有一盞路燈，我埋伏位置距
    離門口不遠可以看清楚竊賊。」等語（警卷1 至4 頁，本院
    卷74 至75 頁），及證人丁○○證述：「當天我接獲報案至
    現場處理，工廠仍很昏暗，我在工廠內搜索約20分鐘左右沒
    有看到竊賊，我將現場機車以手銬銬住。」等語明確（本院
    卷76 至77 頁）。雖被告二人雖以前詞置辯，然證人戊○○
    於警詢、偵查、至本院審理中，再三指認被告二人確為竊賊
    無誤，依證人戊○○目擊被告二人竊盜之角度、光線等情況
    ，證人戊○○當無誤認被告二人之虞。而被告二人雖辯稱係
    綽號阿文之友人相約在洋洲公司見面共同搭計程車至高雄云
    云，然證人戊○○業已證述：並未見有何計程車至洋洲公司
    廠區內等語明確（本院卷77頁），且被告二人均無法提出渠
    等所稱相約友人即綽號阿文之人真實年籍、姓名、住址及聯
    絡方式，是否真有該綽號阿文之人實堪存疑，再者洋洲公司
    與被告二人住家相距1 公里遠，顯無須特意與人約往洋洲公
    司見面，甚且未經允許，即擅騎車進入洋洲公司廠區內停放
    。又被告二人於警局到案情形，業經證人丁○○業證述：「
    當時將留在現場機車銬住，回到所裡查詢機車所有人，查到
    後約上午6 時許到被告家中，接兩位被告到派出所製作筆錄
    。先製作被害人筆錄，中途有請被害人指認被告二人，製作
    完被害人筆錄，要做被告筆錄時，發現被告二人已經藉故上
    廁所逃走。」等語詳盡，被告二人倘非為逃避刑責，何以會
    有上開逃逸之舉，是被告二人所辯，與事實不符，且違反常
    理，不足採信。
  (三)綜上，本件事證明確，被告二人犯行堪以認定。
三、按豆腐店工人因店房與他人倉庫毗連，見隔牆有裂縫，遂用
    竹片伸入倉庫，使穀子流出，以麻袋盛之，碾成白米後交由
    店主共同食用。其用竹片伸入倉庫竊取財物，係與踰越牆垣
    竊盜發生同樣結果之行為，自已構成刑法第321 條第1 項第
    2 款之罪（最高法院42年度台上字第359 號判決參照），是
    上開事實欄一(一)部分，被告乙○○既以係站在水泥矮牆上，
    伸手自鋼構圍牆縫隙處抽取竊盜鋼構圍牆內之廢鐵管35公斤
    ，核被告乙○○此部分所為，係犯刑法第321 條第1 款之踰
    越牆垣竊盜罪。被告乙○○、丙○○於上開事實欄一(二)時、
    地所示竊盜洋洲公司水管接頭，及被告乙○○於上開事實欄
    一(三)所示時、地竊盜水溝蓋，所為係犯刑法320 條第1 項之
    普通竊盜罪。再按刑法第321 條第1 項第3 款之攜帶兇器竊
    盜罪，係以行為人攜帶兇器竊盜為其加重條件，此所謂之兇
    器，其種類並無限制，凡客觀上足以對人之生命、身體、安
    全構成威脅，具有危險性之兇器均屬之，且祇須行竊時攜帶
    此種具有危險性之兇器為已足，並不以攜帶之初有行兇之意
    圖，或確已用於行竊為必要（參照最高法院52年台上字第
    711 號、79年台上字第5253號判例意旨）。再被告於上開事
    實欄一(四)部分竊盜行為，所持以行竊之鐵剪1 支，雖未扣案
    ，然既足以剪斷鐵窗，有現場照片4 張可證，堪認係屬於具
    相當硬度之金屬利器，應屬客觀上足對人之生命、身體、安
    全構成威脅，具有危險性之兇器無疑，被告乙○○攜帶鐵剪
    之兇器，毀越鐵窗之安全設備而進入竊盜，核其此部分所為
    ，係犯刑法刑法第321 條第1 項第2 款、第3 款之攜帶兇器
    、毀越安全設備竊盜罪。被告乙○○、丙○○二人就上開事
    實欄一(二)部分，被告乙○○與另案被告蘇春升就上開事實欄
    一(三)部分，有犯意聯絡，行為分擔，均為共同正犯。再被告
    乙○○就事實欄一(一)站在水泥矮牆上，伸手自鋼構圍牆縫隙
    處抽取竊盜鋼構圍牆內之廢鐵管之竊盜行為，係犯刑法第
    321 條第第1 項第2 款之踰越牆垣竊盜罪。公訴人認此亦係
    犯刑法第320 條第1 項之普通竊盜罪，容有未洽，惟起訴之
    基本社會事實同一，本院自應加以審理，並變更起訴法條。
    又按竊盜罪既遂與未遂之區別，應以所竊之物已否移入自己
    權力支配之下為標準，若將他人財物移歸自己所持有，即應
    成立竊盜既遂罪，至其後將已竊得之物遺棄逃逸，仍無妨於
    該罪之成立（最高法院17年上字第509 號判例意旨參考），
    查被告乙○○、丙○○就事實欄一(二)竊盜犯行部分，係竊取
    水管接頭並放入飼料袋內，已移入於自己實力支配之下，其
    等竊盜行為即已完成，而達於既遂狀態，自難因其等被發現
    未將水管接頭帶離現場，而謂為竊盜未遂。公訴人認此部分
    係犯刑法第320 條第1 項竊盜未遂罪，尚有未洽，惟僅行為
    態樣有既遂、未遂之分，即無庸變更檢察官起訴之法條。被
    告乙○○先後多次竊盜犯行，時間緊接，所犯竊盜罪之構成
    要件僅加重條件有所不同，顯係基於概括犯意反覆為之，應
    依刑法第56條之連續犯規定，以情節較重之攜帶兇器、毀越
    安全設備竊盜罪論以一罪，並加重其刑。公訴人移送併辦之
    被告乙○○於事實欄一(四)部分犯行，雖未據起訴，然與已起
    訴部分有連續犯之裁判上一罪關係，已如前述，本院自得一
    併審理。茲審酌被告乙○○、丙○○兄弟均不思正途賺取所
    需，竟竊取他人財物，被告乙○○更連續竊取他人之財物達
    4 次之多，而被告丙○○前因竊盜案件，經本院於93年2 月
    26日以93年度簡字第83號判處有期徒刑8 月，緩刑2 年確（
    嗣經撤銷緩刑），復再因竊盜案件，經本院於93年8 月31
    日以93年度簡字第3955號判處有期徒刑6 月等情，有臺灣高
    等法院被告前案記錄表1 份在卷可證，竟不知警惕，復再行
    起意與被告乙○○犯本案之竊盜，及被告乙○○僅坦承部分
    犯行、被告丙○○否認犯行之犯後態度等一切情狀，各量處
    如主文所示之刑，並就被告丙○○部分諭知易科罰金之折算
    標準。
據上論斷，應依刑事訴訟法第299 條第1 項前段，刑法第28條、
第56條、第320 條第1 項、第321 條第1 項第2 款、第3 款，罰
金罰鍰提高標準條例第1 條前段、第2 項，判決如主文。
本案經檢察官王銘裕到庭執行職務。
中　　華　　民　　國　　94　　年　　7 　　月　　19　　日
                  刑事第十六庭  審判長法　官  施柏宏
                                      法　官  洪能超
                                      法  官  陳億芳
以上正本證明與原本無異。
如不服本判決，應於收受送達後10日內向本院提出上訴書狀。
中　　華　　民　　國　　94　　年　　7 　　月　　20　　日
　　　　　　　　　　　　　　　　　　　書記官  林國龍
中華民國刑法第320 條 (普通竊盜罪、竊佔罪)
  意圖為自己或第三人不法之所有，而竊取他人之動產者，為竊
  盜罪，處5 年以下有期徒刑、拘役或500 元以下罰金。
  意圖為自己或第三人不法之利益，而竊佔他人之不動產者，依
  前項之規定處斷。
  前二項之未遂犯罰之。
中華民國刑法第321條
犯竊盜罪而有左列情形之一者，處6 月以上、5 年以下有期徒刑
：
一  於夜間侵入住宅或有人居住之建築物、船艦或隱匿其內而犯
    之者。
二  毀越門扇、牆垣或其他安全設備而犯之者。
三  攜帶兇器而犯之者。
四  結夥三人以上而犯之者。
五  乘火災、水災或其他災害之際而犯之者。
六  在車站或埠頭而犯之者。
前項之未遂犯罰之。
